【裁判字號】    95,訴,1384
【裁判日期】    951024
【裁判案由】    清償債務
【裁判全文】
臺灣桃園地方法院民事判決      九十五年度訴字第一三八四號
原      告  中華商業銀行股份有限公司
                    設台北市中正區○○○路○段六號一、二
                    樓
法定代理人  甲○○  住同上
                    成功路二段.
訴訟代理人  葉明中  住桃園縣桃.
被      告  乙○○  住桃園縣桃.
上列當事人間請求清償債務事件，於民國九十五年十月十四日言
詞辯論終結，本院判決如下：
    主      文
被告應給付原告新臺幣陸拾貳萬肆仟捌佰肆拾捌元，及自民國九
十五年一月三十日起至清償日止，按週年利率百分之四點二零九
計算之利息，暨自民國九十五年三月一日起至清償日止，逾期六
個月以內者，按上開利率百分之十，逾期超過六個月部分，按上
開利率百分之二十計算之違約金。
訴訟費用由被告負擔。
    事實及理由
一、原告起訴主張：被告於民國九十一年八月二十九日邀同訴外
    人楊淑惠為連帶保證人（關於連帶保證人楊淑惠部分，原告
    業己取得確定支付命令之執行名義），向原告借款新臺幣（
    下同）一百一十萬元，約定借款期間自同年月三十日起至九
    十八年八月三十日止，利息按原告基本放款利率百分之八點
    六二減碼年息百分之一點六二機動計算，並依年金法按月平
    均攤還本息，如有遲延還本或付息時，除按約定利息按月計
    付遲延利息外，並應就本金自到期日起，利息自付息日起，
    逾期在六個月以內者，按上開利率百分之十，逾期超過六個
    月部分，按上開利率百分之二十加付違約金。詎被告自九十
    五年一月三十日起即未依約繳付本息，依兩造簽訂之借據第
    八條及約定書第三條約定，全部債務視為全部到期，尚欠本
    金六十二萬四千八百四十八元，及自九十五年一月三十日起
    計算之利息暨違約金未清償，迭經催討無效，爰依消費借貸
    之法律關係，提起本件訴訟等語，並聲明：如主文所示。
二、被告對於原告的請求並無意見，惟辯稱：伊已經與最大債權
    銀行達成債務協商，而伊與最大債權銀行所達成協商，關於
    原告債權部分並未減少，只是延長清償期限而已等語，並答
    辯聲明：請求駁回原告之訴。
三、按當事人對於他造主張之事實，於言詞辯論時不爭執者，視
    同自認，民事訴訟法第二百八十條第一項定有明文。本件原
    告上開主張，業據其提出借據及戶籍謄本等件為證，核屬相
    符，復為被告所自承屬實，自堪原告之主張為真實。
四、次按消費借貸契約，借用人應於約定期限內，返還與借用物
    種類、品質、數量相同之物，民法第四百七十八條前段定有
    明文。本件被告自九十五年一月三十日起未付系爭借款本息
    ，依兩造前開約定，全部債務視為全部到期，被告應即全部
    清償，並給付約定之利息及違約金，從而原告依消費借貸契
    約關係，僅請求被告給付如主文所示之金額、利息及違約金
    ，自無不合，應予准許。
據上論結，本件原告之訴為有理由，依民事訴訟法第七十八條，
判決如主文。
中   華   民   國   九十五   年    十   月   二十四   日
                          民事第二庭  法  官  石有為
以上正本，係照原本作成。
如對本判決上訴，須於判決送達後廿日內向本院提出上訴狀。
中   華   民   國   九十五   年    十   月   二十四   日
                                      書記官  黃棟楠


司法院資訊處製作；財團法人民間司法改革基金會備份。
